# 新收入准则下的托运服务

提问人：盛夏的果实 zxc 时间：2019-11-27 06:30:17
请教陈版主，救急救急 ~~~~~
收入准则应用案例--运输服务
【例】甲公司与乙公司签订合同，向其销售一批产品，并负责将该批产品运送至乙公司指定的地点，甲公司承担相关的运输费用。假定销售该产品属于在某一时点履行的履约义务，且控制权在出库时转移给乙公司。
本例中，甲公司向乙公司销售产品，并负责运输。该批产品在出库时，控制权转移给乙公司。在此之后，甲公司为将产品运送至乙公司指定的地点而发生的运输活动，属于为乙公司提供了一项运输服务。如果该运输服务构成单项履约义务，且甲公司是运输服务的主要责任人。甲公司应当按照分摊至该运输服务的交易价格确认收入。
我们公司的情况跟这个例子差不多，都是出库时控制权转移，但是合同要求的公司是代理托运，客户把钱给公司，公司把钱给快递公司，公司给客户全额开票，6%的服务费，这样的情况，还适合上面的例子吗？

回答人：chenyiwei
要考虑的是：你公司对这部分代托运业务而言，是主要责任人还是代理人。
例如本公司能否自主选择承运人、自主谈判运费和其他合同条款，并享有或承担谈判结果影响的风险与收益。如果作为主要责任人，采用总额法的，则参照上述案例；如果属于代理人，应按净额法的，则按代收代付处理，不确认收入和成本，或者仅确认代理费收入。

提问人：盛夏的果实 zxc 时间：2019-11-28 06:30:17
陈版主，您再看一下托运协议原文：
二、托运产生的相关费用由乙方承担（包括保险费用），如托运需要甲方先行预付费用的，乙方同意甲方有权从乙方专管账户上直接扣款。
三、乙方委托甲方办理的货品托运，至甲方将货品交第一承运人开始，货品的所有风险均由乙方承担，甲方不承担任何责任。
从这两条看，甲方应该只是代理人，不是主要责任人吧？

回答人：chenyiwei
尚不能判断。还是要看我前面提到的 “本公司能否自主选择承运人、自主谈判运费和其他合同条款，并享有或承担谈判结果影响的风险与收益”。